臺灣嘉義地方法院刑事判決　　　　　　　100年度訴字第840號
公　訴　人　臺灣嘉義地方法院檢察署檢察官
被　　　告　蔡宜廷
上列被告因違反毒品危害防制條例案件，經檢察官提起公訴（
100年度毒偵字第1438號），被告就被訴事實為有罪之陳述，本
院裁定依簡式審判程序審理，判決如下：
    主    文
蔡宜廷施用第一級毒品，累犯，處有期徒刑捌月。
    犯罪事實
一、蔡宜廷91年間前因施用毒品案件，經本院以91年度毒聲字第
    106、425號裁定觀察、勒戒及令入戒治處所施以強制戒治一
    年，復於91年11月22日經本院以91年度毒聲字第918號裁定
    停止戒治所餘戒治期間付保護管束，並於91年3月22日經臺
    灣嘉義地方法院檢察署檢察官認無繼續施用傾向為不起訴處
    分。又因施用毒品案件，經本院以91年度訴字第396號判決
    判處有期徒刑8月、4月，定應執行刑為有期徒刑11月、92年
    度訴字第406號判決判處有期徒刑9月、5月，合併定應執行
    刑有期徒刑1年，上開兩罪間接續執行，於94年7月12日因縮
    短刑期假釋出監付保護管束，於94年11月8日保護管束期滿
    ，復因施用毒品案件，經本院95年度訴緝字第20號判決有期
    徒刑7月，96年9月17日因徒刑易科罰金執行完畢，又於97年
    間因竊盜、施用毒品案件，經本院以97年度嘉簡字第1073號
    、1131號分別判處有期徒刑6月、6月、98年度訴字第483號
    判決應執行有期徒刑9月，上開兩罪復又經聲請定應執行刑
    與他罪合併定刑為有期徒刑10月、1年4月，於99年10月27日
    因縮短刑期假釋出監付保護管束，99年11月21日保護管束期
    滿未經撤銷，視為執行完畢。猶不知悔改，於100年8月11日
    18時許，在其嘉義市○區○○○路269巷111號住處房間內，
    以針筒注射方式施用第一級毒品海洛因1次。
二、案經嘉義縣警察局民雄分局報告臺灣嘉義地方法院檢察署檢
    察官偵查起訴。
    理   由
一、按除簡式審判程序及簡易程序及第376條第1款、第2款所列
    之罪之案件外，第一審應行合議審判，又除被告所犯為死刑
    、無期徒刑、最輕本刑為3年以上有期徒刑之罪或高等法院
    管轄第一審案件者外，於刑事訴訟法第273條第1項程序進行
    中，被告先就被訴事實為有罪之陳述時，審判長得告知被告
    簡式審判程序之旨，並聽取當事人、代理人、辯護人及輔佐
    人之意見後，裁定進行簡式審判程序，刑事訴訟法第28 4條
    之1、第273條之1第1項分別定有明文。查本件被告蔡宜廷所
    犯係屬刑事訴訟法第376條第2款所列之罪，依法獨任進行審
    理程序，又被告於本院行準備程序時就被訴事實為有罪之陳
    述，依前揭規定，經聽取當事人之意見後，裁定改行簡式審
    判程序。另簡式審判程序之證據調查，依刑事訴訟法第273
    條之2規定，不適用證據提示、交互詰問及傳聞法則有關證
    據能力限制等規定，是卷內所列之各項證據，自得作為證據
    ，合先敘明。
二、上開犯罪事實，業據被告於審理時坦承不諱，且其上開所排
    放之尿液，經以氣相層析質譜法（ＧＣ／ＭＳ）確認鑑定，
    ，檢驗結果確呈可待因、嗎啡（海洛因於人體內之代謝物）
    陽性反應，此有正修科技大學超微量研究科技中心尿液檢驗
    報告、代號與真實姓名各1份在卷可資佐證，足徵被告上開
    自白均與事實相符。本件事證明確，被告前揭犯行堪予認定
    ，應依法論科。
三、按犯毒品危害防制條例第10條之施用第一、二級毒品者，於
    觀察、勒戒或強制戒治執行完畢釋放後，5年內再犯施用第
    一、二級毒品罪者，即應由檢察官或少年法院（地方法院少
    年庭）依法追訴或裁定交付審理，毋庸再行觀察、勒戒或強
    制戒治等程序；然若係於觀察、勒戒或強制戒治執行完畢釋
    放後，5年後再犯者，則應重新依該條例第20條第1、2 項之
    規定，行觀察、勒戒、強制戒治等程序，而非直接加以追訴
    或裁定交付審理，此觀毒品危害防制條例第20條、第23  條
    之規定甚明。次按所稱「5年後再犯」，解釋上應僅限於施
    用第一、二級毒品者，於觀察、勒戒或強制戒治執行完畢釋
    放後5年內，均未再為任何施用第一、二級毒品之犯行者，
    始足當之；倘5年內曾經再犯，縱其三犯（或三犯以上）施
    用毒品之時間，在初犯受觀察、勒戒或強制戒治執行完畢釋
    放5年以後，仍與「5年後再犯」之情形有別，且因已於「5
    年內再犯」，顯見其再犯率甚高，原實施觀察、勒戒或強制
    戒治，已無法收其實效，即應由檢察官或少年法院（地方法
    院少年法庭）逕行依法追訴或裁定交付審理，有最高法院95
    年第7次刑事庭會議決議、97年第5次刑事庭會議決議可資參
    照。查本案被告蔡宜廷前於91年間因施用毒品案件，經觀察
    、勒戒執行完畢釋放後，5年內再因施用毒品犯行，除經執
    行觀察、勒戒及強制戒治外，並另由檢察官起訴且由法院判
    刑處罰等情，有臺灣高等法院被告前案紀錄表附卷可憑，則
    被告本案施用毒品之犯行縱在上開初犯而送觀察、勒戒執行
    完畢釋放5年後所為，仍不得依毒品危害防制條例第20條第3
    項規定予以觀察、勒戒及強制戒治之處遇，而應依法追訴處
    罰。
四、核被告所為，係犯毒品危害防制條例第10條第1 項之施用第
    一級毒品罪。被告施用前持有第一級毒品海洛因之低度行為
    應均為施用之高度行為所吸收，不另論罪。又被告有如上開
    犯罪事實欄所載之刑案前科及有期徒刑執行紀錄，有臺灣高
    等法院被告前案紀錄表在卷可參，其於有期徒刑執行完畢後
    5年內，故意再犯本案有期徒刑以上之罪，為累犯，應依法
    加重其刑。爰審酌被告前因施用毒品案件，業經執行觀察、
    勒戒、強制戒治及有期徒刑之處遇措施，猶未能深切體認毒
    品危害己身之鉅，及早謀求脫離毒害之道，反而於出監所後
    伺機再犯，自有使其再次接受相當時期之刑罰處遇以教化性
    情之必要；惟施用毒品固戕害個人健康，然未侵害他人權益
    ，兼衡其犯罪手段平和、智識程度為國中畢業等一切情狀，
    量處如主文所示之刑。
據上論斷，應依刑事訴訟法第273條之1第1項、第299條第1項前
段，毒品危害防制條例第10條第1項，刑法第11條前段、第47條
第1項，判決如主文。
本案經檢察官江金星到庭執行職務
中    華    民    國   100    年    12    月    27    日
                  刑事第一庭    法  官  黃鏡芳
以上正本證明與原本無異。
如不服本判決應於收受判決後10日內向本院提出上訴書狀，並應
敘述具體理由；其未敘述上訴理由者，應於上訴期間屆滿後20日
內向本院補提理由書（均須按他造當事人之人數附繕本）「切勿
逕送上級法院」。
中    華    民    國   100    年    12    月    27    日
                                書記官  黃怡惠
附錄本件論罪科刑法條：
毒品危害防制條例第10條第1項
施用第一級毒品者，處 6 月以上 5 年以下有期徒刑。